臺灣高等法院刑事判決
111年度上訴字第482號
上  訴  人  
即  被  告  林信錡


上列上訴人即被告因詐欺等案件，不服臺灣桃園地方法院109年
度訴字第743號，中華民國110年3月24日第一審判決（起訴案號
：臺灣桃園地方檢察署107年度偵字第24472號、108年度偵字第6
90號、108年度偵字第7041號、108年度偵字第7042號、108年度
偵字第12104號、108年度偵字第22200號），提起上訴，本院判
決如下：
    主  文
原判決關於林信錡有罪部分撤銷。
林信錡犯三人以上共同詐欺取財罪，共參拾貳罪，各處有期徒刑
壹年肆月；又犯幫助詐欺取財罪，處有期徒刑伍月，如易科罰金
以新臺幣壹仟元，折算壹日。不得易科罰金部分，應執行有期徒
刑參年伍月。
未扣案之偽造「蔡一平」署名陸枚、印文貳枚均沒收。扣案如附
表三編號一至五所示之物沒收；未扣案之犯罪所得新臺幣玖萬元
沒收，於全部或一部不能沒收或不宜執行沒收時，追徵其價額。
    犯罪事實
一、林信錡於民國107 年2 月12日前某日時，參與楊朝盛（綽號
    ：阿馬斯頓馬丁，其所涉部分另由臺灣桃園地方檢察官檢察
    官偵辦中）所組成之詐欺集團（下稱本案詐欺集團），負責
    在臺灣地區，承租供本案詐欺集團成員架設節費轉換器等設
    備之機房，並維護機房運作、負責繳納房租、水電費及網路
    費用等工作。謀議既定後，林信錡即基於3 人以上犯詐欺取
    財之犯意聯絡，接續為下列行為：
　㈠於107 年2 月12日，依楊朝盛之指示，先向不知情之陳志峰
    取得陳志峰之身分證件後（陳志峰所涉詐欺罪嫌部分，經臺
    灣桃園地方檢察署檢察官以107 年度偵字第28682號、108 
    年度偵字第690號不起訴處分），再以不詳方式交付本案詐
    欺集團成員，本案詐欺集團成員旋使用陳志峰名義，向不知
    情之房東張昇承租新北市○○區○○路00號504 室（下稱：土城
    機房），由本案詐欺集團成員至該址安裝數位式行動通訊電
    路中繼器（即Digital Mobile Trunk，俗稱節費器，下稱：
    DMT 設備）後，再將鑰匙放置於該址信箱中，便利林信錡後
    續維護設備運作工作，使本案詐欺集團得以使用該址DMT 設
    備施行詐術。
　㈡林信錡於107 年5 月5 日前某日時，依楊朝盛指示，為承租
    新址作為新的DMT 設備機房，先以不詳方式取得「蔡一平」
    遺失之國民身分證件後，即基於行使偽造私文書之犯意，為
    向不知情之房東潘俊仁承租位於桃園市○○區○○路0 段000 巷
    0 號2 樓房屋（下稱：中壢機房），冒用「蔡一平」名義，
    偽造中壢機房之房屋租賃契約書後，持以向潘俊仁行使之，
    順利承租中壢機房，再依楊朝盛指示將前開土城機房內之DM
    T設備遷移至中壢機房，並由本案詐欺集團成員至該址安裝D
    MT 設備後，將鑰匙放置於該址信箱中，便利林信錡後續維
    護設備運作工作，使本案詐欺集團得以使用該址DMT 設備施
    行詐術。
　㈢林信錡於107 年7 月27日，依楊朝盛指示，基於行使偽造私
    文書之犯意，為向不知情之房東吳晉嘉承租位於新北市○○區
    ○○路0 段00巷00號2 樓房屋（下稱：板橋機房），冒用「蔡
    一平」名義，偽造板橋機房之房屋租賃契約書，並持以向吳
    晉嘉行使之，再依楊朝盛指示將前開中壢機房內之DMT設備
    遷移至板橋機房，並由本案詐欺集團成員至該址安裝DMT 設
    備後，將鑰匙放置於該址信箱中，便利林信錡後續維護設備
    運作工作，使本案詐欺集團得以使用該址DMT 設備施行詐術
    。
  ㈣嗣本案詐欺集團於上開土城機房、中壢機房、板橋機房運作
    期間，即透過DMT 設備，分別於附表一所示時地，以附表一
    所示之方法，致附表一所示之被害人陷於錯誤，依該詐欺集
    團成員指示，於附表一所示之時間，分別轉帳、匯款如附表
    一所示之款項，至如附表一所示指定之帳戶內。嗣經警持搜
    索票搜索上開中壢機房、板橋機房，並扣得如附表三所示之
    物而查獲上情。
二、林信錡可預見將自己或第三人之行動電話門號提供不相識之
    人使用，將幫助他人犯罪，竟仍不違背其本意，基於以行動
    電話門號幫助詐欺取財之犯意，林信錡以新臺幣（下同）70
    0 元作為取得每一SIM 卡門號之代價，於107 年2 月12日，
    收購黃陽絢（經原審判決有期徒刑4月確定）申辦之0000000
    000號、0000000000號之行動電話門號，並旋將該些行動電
    話SIM 卡，於不詳之時間、地點，再交予真實身分不詳之詐
    欺集團（下稱A 詐欺集團）成員使用。嗣前揭所示00000000
    00號、0000000000號門號落入A 詐欺集團成員手中，即由該
    詐欺集團成員，於附表二所示之時間及詐騙方式，對附表二
    所示之被害人，詐騙取得附表二所示之金額。
三、案經如附表一、二所示之人、告訴人蔡一平分別訴由臺北市
    政府警察局刑事警察大隊報告臺灣臺北地方檢察署陳請臺灣
    高等檢察署核轉臺灣桃園地方檢察署（下稱桃園地檢署）偵
    查起訴。　　
    理  由
壹、審判範圍
　　按刑事訴訟法第348條於民國110年6月16日修正公布、同年
    月18日施行，修正前規定：「上訴得對於判決之一部為之；
    未聲明為一部者，視為全部上訴。對於判決之一部上訴者，
    其有關係之部分，視為亦已上訴。」修正後則規定：「上訴
    得對於判決之一部為之。對於判決之一部上訴者，其有關係
    之部分，視為亦已上訴。但有關係之部分為無罪、免訴或不
    受理者，不在此限。上訴得明示僅就判決之刑、沒收或保安
    處分一部為之。」惟依刑事訴訟法施行法第7條之13規定「
    中華民國110年5月31日修正通過之刑事訴訟法施行前，已繫
    屬於各級法院之案件，於施行後仍適用修正前刑事訴訟法第
    348條規定；已終結或已繫屬於各級法院而未終結之案件，
    於施行後提起再審或非常上訴者，亦同。」是上訴人即被告
    林信錡（下稱被告）不服原審判決，就原審判決有罪部分提
    起上訴（見本院卷第83頁），而於上開規定修正通過施行後
    之111年2月11日始繫屬於本院，依刑事訴訟法施行法第7條
    之13規定及最高法院110年度台上大字第5375號裁定意旨，
    本案上訴之效力及其範圍應依修正後刑事訴訟法第348條規
    定以為判斷，而僅限於原判決論處罪刑之3人以上共同詐欺
    取財、行使偽造私文書及幫助詐欺取財部分，並不及於原判
    決就被告被訴組織犯罪防制條例第3條第1項後段之參與犯罪
    組織罪嫌所為不另為不受理諭知部分，自非本案審理範圍，
    合先敘明。
貳、證據能力部分
一、被告以外之人於審判外之言詞或書面陳述，除法律有規定者
    外，不得作為證據，刑事訴訟法第159條第1項定有明文。又
    被告以外之人於審判外之陳述，雖不符刑事訴訟法第159條
    之1至第159條之4之規定，而經當事人於審判程序同意作為
    證據，法院審酌該言詞陳述或書面陳述作成時之情況，認為
    適當者，亦得為證據；當事人、代理人或辯護人於法院調查
    證據時，知有同法第159條第1項不得為證據之情形，而未於
    言詞辯論終結前聲明異議者，視為有前項之同意，刑事訴訟
    法第159條之5亦有明文。查本件檢察官、被告，就本院所認
    定犯罪事實而經調查採用之證據，均表示同意有證據能力、
    沒有意見，且迄至言詞辯論終結前，亦均未聲明異議（見本
    院卷第289頁至第307頁、第479頁至第496頁），本院復審酌
    各該證據作成時之情況，尚無違法及證明力明顯過低之瑕疵
    ，認以之作為證據應屬適當，揆諸上開規定，本件經調查之
    證據，均有證據能力。
二、至於本院所引之非供述證據部分，並無證據證明係公務員違
    法取得，亦無依法應排除其證據能力之情形，應有證據能力
    。
參、實體方面
一、認定被告犯罪事實所憑之證據及理由：
　㈠上開犯罪事實業經被告於本院審理時坦認犯行（見本院卷第4
    78頁、第495頁至第496頁、第510頁），參以被告於警詢、
    偵訊時即自承：我在臉書的預付卡社團認識楊朝盛，該人在
    107 年農曆年後要我幫他處理租屋、付房租、繳水電費等跑
    腿工作，相關費用都是楊朝盛支付的，我只負責跑腿，我偶
    爾也會幫他到租屋處去巡視設備有沒有問題，每次跑腿的報
    酬大概是數千元不等，我租好房子後會依指示去物流領取設
    備放到租屋處，架設設備工作是由楊朝盛找其他人處理的，
    租屋處的鑰匙都是固定放在信箱裡頭方便使用，前後總共租
    了土城機房、中壢機房、板橋機房3 個地址，土城機房是我
    叫陳志峰出名承租，中壢機房及板橋機房則是由我持「蔡一
    平」證件，並偽以該人名義去承租等語在卷（見桃園地檢署
    107 年度偵字第24472 號偵查卷【下稱偵字第24472號偵查
    卷】㈠第4 頁至第7 頁、第73頁至第74頁反面、第132 頁至
    第133 頁，桃園地檢署108年度偵字第12104 號偵查卷【下
    稱偵字第12104號偵查卷】第15頁至第19頁），核與證人即
    承租土城機房名義人陳志峰、處理土城機房租約之何偲卉、
    中壢機房房東潘俊仁、遭冒用名義之蔡一平、附表一所示被
    害人等人證述情節大致相符（見桃園地檢署108年度偵字第6
    90號偵查卷【下稱偵字第690號偵查卷】㈠第22頁至第27頁、
    第100 頁反面至第101 頁、第104 頁反面至第105 頁、第10
    9 至第111 頁、第114 頁正反面、第117 頁反面至第118 頁
    反面、第121 頁至第122 頁、第126 頁至第127 頁反面、第
    131 頁至第132 頁、第136 頁至第137 頁、第139頁正反面
    、第142 頁至第143 頁、第146 頁至第149 頁、第152頁至
    第153頁、第156 頁至第158 頁、第161 頁至第162 頁反面
    、第165 頁至第166 頁、第169頁至第172頁，偵字第690 號
    偵查卷㈡第2頁正反面、第5頁至第6頁、第29頁至第30頁、第
    34頁至第36頁、第38頁至第39頁、第45頁至第46頁反面，偵
    字第12104 號偵查卷第35頁正反面、第39頁正反面、第43頁
    至第44頁、第48頁正反面、第51頁至第52頁、第56頁至第57
    頁反面、第61頁、第65頁至第66頁、第85頁至第86頁、第91
    頁正反面、第96頁至第97頁、第101 頁至第103 頁、第109 
    頁至111 頁、第223 頁反面至第225 頁），並有上開機房之
    蒐證照片、房屋租賃契約書、臺北市政府警察局刑事警察大
    隊搜索扣押筆錄暨扣押物品目錄表、中壢機房及板橋機房搜
    索扣押物之DMT 序號表、行動電話門號（0000000000、0000
    000000、0000000000、0000000000）通聯紀錄、附表一所示
    被害人之報案資料、匯款申請書、匯款單據、匯款單據代收
    款繳款證明、交易明細資料、指認犯罪嫌疑人紀錄表等件在
    卷可稽（見偵字第24472號偵查卷㈠第13頁至第17頁、第20頁
    至第25頁、第29頁至第33頁、第41頁至第44頁反面；偵字第
    690 號偵查卷㈠第14頁至第15頁、第100 頁、第102 頁、第1
    04 頁、第106 至第108 頁、第112 頁反面、第115 頁、第1
    16 頁反面、第117 頁、第119 頁至第120 頁、第123 頁至
    第125頁、第126頁反面、第128頁至第130 頁、第133 頁至
    第135 頁、第137 頁反面至第138頁、第140頁至第141 頁、
    第143 頁反面至第145 頁、第150 頁至第151 頁、第154 頁
    至第155 頁、第158 頁反面至第160 頁、第163 頁至第164
    頁、第167 頁至第168頁反面、第172 頁反面至第173 頁；
    偵字第690 號偵查卷㈡第1 頁、第3頁至第4頁反面、第7頁至
    第9 頁反面、第26頁至第28頁、第31頁反面、第33頁正反面
    、第40頁至第43頁；偵字第12104 號偵查卷第9 頁至第10頁
    、第36頁至第38頁、第40頁至第42頁、第45頁至第47頁、第
    49頁至第50頁、第54頁至55頁、第59頁至第60頁、第62頁反
    面至第64頁、第66頁反面至第69頁、第87頁至第90頁、第92
    頁至第95頁、第98頁至第100 頁、第104 頁至第107 頁、第
    112頁、第114 頁、第115至第116 頁、第195 頁至第198 頁
    ）。是犯罪事實欄一之事實，堪可認定。
  ㈡而上揭犯罪事實欄二、部分，業經證人即同案被告黃陽絢於
    原審結證明確（見原審卷㈡第165 至170 頁），並經附表二
    所示之證人即告訴人吳洪許淑女、香光海證述遭詐騙經過情
    節綦詳（見偵字第22200 號偵查卷第93頁至第95頁、第101 
    頁至第104 頁），復有門號通聯調閱查詢單、附表二所示告
    訴人吳洪許淑女、香光海報案資料、匯款申請書、收款人收
    執聯等件在卷可稽（見偵字第22200號偵查卷第96頁至第99
    頁、第105 頁至第109 頁、第125頁、第126 頁），堪認屬
    實。
  ㈢綜上，本案事證明確，被告犯行，洵堪認定，應依法論科。
二、論罪部分
　㈠核被告就犯罪事實欄一所為，係犯刑法第216條、第210 條之
    行使偽造私文書罪、第339 條之4第1 項第2 款三人以上共
    同犯詐欺取財罪；就事實欄二所為，則係犯刑法第30條第1
    項、第339 條第1 項之幫助詐欺取財罪。
　㈡按共同實行犯罪行為之人，在共同意思範圍以內，各自分擔
    犯罪行為之一部，彼此協力、相互補充以達其犯罪之目的者
    ，即應對於全部所發生之結果，共同負責，故不以實際參與
    犯罪構成要件行為或參與每一階段之犯罪行為為必要。又共
    同正犯之意思聯絡，原不以數人間直接發生者為限，即有間
    接之聯絡者，亦包括在內（最高法院107年度台上字第4444
    號判決意旨參照）。查本案詐欺集團成員間固未必彼此有所
    認識或清楚知悉他人所分擔之犯罪工作內容，然此一間接聯
    絡犯罪之態樣，正係具備一定規模犯罪所衍生之分工模式，
    參與犯罪者透過相互利用彼此之犯罪角色分工，而形成一個
    共同犯罪之整體以利犯罪牟財，自應就其所參與犯行所生之
    全部犯罪結果共同負責，是被告就犯罪事實欄一、所示犯行
    ，雖未自始至終參與本案詐欺集團如附表一詐欺取財之各階
    段犯行，惟其與本案詐騙集團其他成員既為詐騙附表一所示
    之人而彼此分工，堪認係在共同意思範圍內，各自分擔犯罪
    行為之一部，並相互利用他人之行為，以達犯罪之目的，被
    告自應就所參與犯行，對於全部所發生之結果，共同負責，
    是被告就參與附表一所示詐欺取財犯行之本案詐欺集團成員
    間，有犯意聯絡及行為分擔，均應論以共同正犯。
　　被告利用不知情之刻印店老闆偽造「蔡一平」之印章部分，
    則為間接正犯。
　㈢被告就犯罪事實欄一部分，其冒用「蔡一平」名義，偽造房
    屋租賃契約書部分，其偽造印章、印文、署押之行為為偽造
    私文書之部分行為，偽造私文書後復持以行使，偽造之低度
    行為應為行使之高度行為所吸收，僅論以行使偽造私文書罪
    ；又其雖於事實欄一、㈡、㈢所示時間，二次行使偽造私文書
    ，然其二次行為均係基於與同一詐欺集團共同犯罪之意思，
    依同一集團指示為之，該二次犯行時間固有區隔，然各次行
    為間之獨立性尚屬薄弱，依一般社會健全觀念，尚難強行分
    別觀察，堪認係基於同一犯意而接續所為，合為包括之一行
    為予以評價，而論以接續犯之一罪，較為合理。再其行使偽
    造私文書與如附表一所示加重詐欺取財各罪間，實行行為客
    觀上已具局部重合，而被告與本案詐欺集團成員為共同正犯
    關係，業如前述，乃分別基於同一犯罪故意，而實行加重詐
    欺之犯罪行為，核屬一行為觸犯數罪名之想像競合犯，應依
    刑法第55條規定，均從一重論3人以上共同犯詐欺取財罪；
    至犯罪事實欄二部分，被告以一幫助行為，使A 詐欺集團成
    員利用同案被告黃陽絢申辦之門號，詐騙如附表二所示之告
    訴人2 人，係以一行為侵害數法益而觸犯數罪名，為想像競
    合犯，應依刑法第55條規定從一重之幫助詐欺取財罪處斷。
  ㈣而詐欺取財罪，係為保護個人之財產法益而設，行為人罪數
    之計算，應依受詐欺被害人之人數計算，則被告如犯罪事實
    欄一、所為，各係侵害附表一所示告訴人、被害人共32人之
    財產法益，犯意各別、行為互殊，應予分論併罰。     
三、撤銷改判之理由
　㈠原審審理後，認被告犯刑法第216條、第210 條之行使偽造私
    文書罪、第339 條之4第1 項第2 款三人以上共同犯詐欺取
    財罪、刑法第30條第1項、第339 條第1 項之幫助詐欺取財
    罪，事證明確，予以論罪科刑，固非無見，惟查：
　⒈按刑罰之量定，固屬法院自由裁量之職權行使，惟刑事審判
    之量刑，旨在實現刑罰權之分配的正義，故法院對科刑判決
    之被告量刑，應符合罪刑相當原則，使罰當其罪，此所以刑
    法第57條明定科刑時應審酌一切情狀，尤應注意該條所列各
    款情形，以為科刑輕重之標準；再法院對於被告之量刑，亦
    應受比例原則與平等原則等一般法律原則之支配，以期達成
    客觀上之適當性、相當性與必要性之價值要求；又行為人犯
    後悔悟之程度，攸關於被告犯後態度，自為法院判決量刑所
    應衡酌。查被告於本院審理時業已坦認犯行不諱，較諸原審
    審理時矢口否認犯行，屢以強烈口氣質疑證人，難認良好之
    犯後態度，顯有不同，已見其有悔悟之情，犯後態度已有改
    善，是原審審理時量刑之基礎，已有變異。
　⒉再被告就犯罪事實欄二所為係基於幫助詐欺之不確定故意，
    將行動電話門號提供給不詳之詐欺集團成員使用，所犯係刑
    法第30條第1項、第339 條第1 項之幫助詐欺取財罪，原審
    就此部分量處有期徒刑7月，亦有稍嫌過重之情。
　⒊另原審判決就犯罪事實欄一、㈡、㈢偽造租賃契約書部分，漏
    未論及偽造印文、署名部分及「蔡一平」之署名應為6枚、
    印文應為2枚（詳後述），以及就附表之內容有如附表一、
    二所示，容有疏誤，亦同有可議之處（詳如附表一、二所示
    ）。
　⒋從而，被告提起上訴表達認罪悔悟之意，請求從輕量刑，即
    非無由，且原判決既有前開可議之處，自應由本院將原判決
    予以撤銷改判。
　㈡爰以行為人之責任為基礎，審酌被告被告均正值青壯之年，
    目前從事木業，有一技之長，不思循正當管道獲取財物，為
    謀利益，就犯罪事實欄一部分，竟為本案詐欺集團承供做架
    設DMT 設備之機房，並負責維護機房運作、繳納房租、水電
    費及網路費用等工作，使本案詐欺集團獲取電信設備資源，
    進而順利對如附表一所示之人施以詐術為詐欺犯行，致如附
    表一所示多達32位之被害人分別蒙受數萬元至數十萬元之損
    失，所害非輕，且嚴重破壞社會秩序及人際間之信賴；而就
    犯罪事實欄二部分，被告貪圖私利，竟收購他人行動電話門
    號，提供詐欺集團作為詐騙工具，幫助詐欺集團遂行對附表
    二所示之人之詐欺犯行，顯見被告法治觀念薄弱，行為誠屬
    不該，應予非難，惟念及被告於本院審理時終知坦認犯行，
    態度尚稱良好，兼衡被告就犯罪事實欄一、二犯行之犯罪動
    機、犯罪情節、涉入犯罪之惡性程度，並考量附表一、二被
    害人所受損害、被告之犯罪所得，暨被告於本院所自陳其為
    高職畢業之智識程度，目前從事木業平均月收入3萬元，未
    婚、扶養父母親等家庭經濟生活狀況(見本院卷第509頁）等
    一切情狀，分別量處如主文第2項所示之刑，就犯罪事實欄
    二所為犯幫助詐欺取財罪部分，並諭知易科罰金之折算標準
    ，而就犯罪事實欄一所犯部分，衡酌被告犯罪之次數、情節
    、各罪均係基於前開承租設置機房所犯，就所犯數罪整體之
    非難評價，定其應執行之刑如主文第2項所示。
四、沒收之說明
　㈠被告偽以「蔡一平」名義，於中壢機房、板橋機房之房屋租
    賃契約上之偽造「蔡一平」之署名共6枚、印文2枚（見偵字
    第690號偵查卷㈡第27頁至28頁、第42頁至第43頁），不問屬
    於犯人與否，均應依刑法第219 條，宣告沒收。再被告偽造
    「蔡一平」署押，偽造之中壢機房、板橋機房之房屋租賃契
    約書，固屬被告犯罪所用之物，原應均予以沒收，惟上開房
    屋租賃契約書，已因被告偽造後交付房東，已非被告所有，
    且其上之署押業經沒收，爰不宣告沒收。
  ㈡按犯罪所得，屬於犯罪行為人者，沒收之。但有特別規定者
    ，依其規定；前2 項之沒收，於全部或一部不能沒收或不宜
    執行沒收時，追徵其價額，刑法第38條之1 第1 項、第3 項
    分別定有明文。查被告就犯罪事實欄一取得之報酬共計9 萬
    元，為其等犯罪所得等情，業經被告自承在卷（見訴字卷二
    第207 頁），此外，卷內並無其他證據資料，足認被告另受
    有犯罪所得，而此部分，復未發還被害人，應依法宣告沒收
    ，並於全部或一部不能沒收或不宜執行沒收時，追徵其價額
    。
  ㈢至扣案如附表三所示之物部分：
  ⒈扣案如附表三編號1 至4 所示之物，係本案詐欺集團交付被
    告，為架設機房之必要設備，附表三編號5 所示手機，則係
    被告用於與楊朝盛聯絡之用等情，為被告供述在卷（見偵字
    第24472 號偵查卷㈠第6 頁至第7 頁），是附表三編號1 至
    編號5 之物均係供被告本案犯罪之用，且於被告實力支配下
    使用之物，應依刑法第38條第2 項前段規定宣告沒收。
  ⒉而扣案如附表三編號6 至10所示之手機、門號卡、林冠宏之
    證件等物，固為查獲被告時所查扣，惟依卷內證據資料，尚
    難證明與本案犯罪事實相關，亦非違禁物，自不得在本案宣
    告沒收。
  ⒊至扣案如附表三編號11所示陳志峰之身分證，固係被告及本
    案詐欺集團用於承租土城機房所使用之物，惟該證件係陳志
    峰所有，陳志峰縱提供與被告及本案詐欺集團使用，然尚非
    非被告所有之物，爰不予沒收。
據上論斷，應依刑事訴訟法第369條第1項前段、第364條、第299
條第1項前段，刑法第28條、第30條第1項、第216條、第210條、
第339條第1項、第339 條之4第1 項第2 款、第55條、第41條第1
項前段、第51條第5款，第38條第2 項、第38條之1 第1 項、第3
 項、刑法施行法第1條之1第1項，判決如主文。
本案經檢察官吳宗憲提起公訴，檢察官陳玉華到庭執行職務。
中　　華　　民　　國　　111 　年　　5 　　月　　17　　日
                  刑事第三庭    審判長法　官  張惠立
　　　　　　　　　                    法  官　廖怡貞
                                      法  官  鄭昱仁 
以上正本證明與原本無異。
對於犯罪事實一、部分，如不服本判決，應於收受送達後20日內
向本院提出上訴書狀，其未敘述上訴之理由者並得於提起上訴後
20日內向本院補提理由書（均須按他造當事人之人數附繕本）「
切勿逕送上級法院」。
犯罪事實二、部分不得上訴。
                                      書記官　劉靜慧
中　　華　　民　　國　　111 　年　　5 　　月　　18　　日
附錄：本案論罪科刑法條全文
中華民國刑法第210條
偽造、變造私文書，足以生損害於公眾或他人者，處5年以下有
期徒刑。
中華民國刑法第216條
行使第210條至第215條之文書者，依偽造、變造文書或登載
不實事項或使登載不實事項之規定處斷。
中華民國刑法第339條
意圖為自己或第三人不法之所有，以詐術使人將本人或第三人之
物交付者，處5年以下有期徒刑、拘役或科或併科50萬元以下罰
金。
以前項方法得財產上不法之利益或使第三人得之者，亦同。
前二項之未遂犯罰之。
中華民國刑法第339條之4
犯第 339 條詐欺罪而有下列情形之一者，處 1 年以上 7 年以
下有期徒刑，得併科 1 百萬元以下罰金：
一、冒用政府機關或公務員名義犯之。
二、三人以上共同犯之。
三、以廣播電視、電子通訊、網際網路或其他媒體等傳播工具，
    對公眾散布而犯之。
前項之未遂犯罰之。
附表一
編號 被害人 詐騙方式 匯款時間  匯款金額（新臺幣） 匯款之人頭帳戶 證據資料 1 （原起訴書附表一編號7） 鄭翠娟（有提告） 詐欺集團某成員，於107 年5 月10日中午12時10分許，以手機門號0000000000號並利用DMT 設備（IMEI號碼：000000000000000 號），撥打電話予告訴人訛稱：有朋友借款，需調現金云云，致告訴人陷於錯誤，於右列時間，匯款右列金額至右列帳戶。 107 年5 月10日下午1 時43分許 10萬2,000 元 陳家怡國泰世華銀行西松分行帳號000-000000000000 號帳戶 台北富邦銀行匯款委託書、臺北市政府警察局萬華分局漢中街派出所受理刑事案件報案三聯單、內政部警政署反詐騙案件紀錄表各1 紙及手機來電紀錄翻拍照片3 張（見偵字第690號偵查卷㈠第100頁至第103頁反面） 2 （原起訴書附表一編號8） 張慧珠（有提告） 詐欺集團某成員，於107 年5 月10日上午11時許，假冒為告訴人張慧珠之友人「杏娥」，以手機門號0000000000號並利用DMT 設備（IMEI號碼：000000000000000 號），撥打電話予告訴人訛稱：有急用需借款，需調現金云云，致告訴人陷於錯誤，於右列時間，匯款右列金額至右列帳戶。 107 年5 月10日下午1 時27分許 28萬8,000 元 周郁博合作金庫帳號000-0000000000000號【註：原誤載為000-000000000000000號】帳戶 郵政跨行匯款申請書、存摺交易紀錄、苗栗縣警察局頭份分局頭份派出所受理詐騙帳戶通報警示簡便格式表、受理刑事案件報案三聯單、內政部警政署反詐騙案件紀錄表各1 紙（見偵字第690號偵查卷㈠第104頁至第107頁反面） 3 （原起訴書附表一編號9） 黃文美（有提告） 詐欺集團某成員，於107 年4 月9 日中午12時1 分前某時，假冒為告訴人黃文美之姪子「詹阿泉」，以手機門號0000000000號並利用林信錡所架設之網路設備機房及DMT 設備（IMEI號碼：000000000000000 號），撥打電話予告訴人訛稱：有急事需資金周轉云云，致告訴人陷於錯誤，於右列時間，匯款右列金額至右列帳戶。 107 年4 月9 日中午12時1 分許 5萬 劉冠伶玉山銀行帳號000 -0000000000000號帳戶 玉山銀行存款回條、臺北市政府警察局信義分局五分埔派出所受理刑事案件報案三聯單、受理各類案件紀錄表、陳報單、內政部警政署反詐騙案件紀錄表各1 紙（見偵字第690號偵查卷㈠第108頁至第112頁反面） 4 （原起訴書附表一編號10） 張玉雪（未提告） 林信錡所屬詐欺集團某成員，於107 年8 月1 日上午10時許，假冒為告訴人張玉雪之友人「林淑美」，以手機門號0000000000號並利用DMT 設備（IMEI號碼：000000000000000 號），撥打電話予告訴人佯稱：有張本票急事需匯款云云，致告訴人陷於錯誤，於右列時間，匯款右列金額至右列帳戶。 107 年8 月1 日上午11時36分 5萬 陳世訓中華郵政帳號000-00000000000000號帳戶 郵政入戶匯款申請書、新北市政府警察局淡水分局竹圍派出所受理刑事案件報案三聯單、內政部警政署反詐騙案件紀錄表各1 紙（見偵字第690號偵查卷㈠第113頁至第115頁反面） 5 （原起訴書附表一編號11） 李文河（有提告） 詐欺集團某成員，於107 年4 月17日【註：原誤載為16日】上午11時許，假冒為告訴人李文河之友人「陳政宏」，以手機門號0000000000號並利用DMT 設備（IMEI號碼：000000000000000號），撥打電話予告訴人謊稱：需調度資金云云，致告訴人陷於錯誤，於右列時間，匯款右列金額至右列帳戶。 107 年4 月17日中午12時28分 8萬元 楊雯晴臺灣銀行帳號000-000000000000號帳戶 台中銀行國內匯款申請書回條、臺中市政府警察局豐原分局豐東派出所受理刑事案件報案三聯單、受理詐騙帳戶通報警示簡便格式表、內政部警政署反詐騙案件紀錄表各1 紙（見偵字第690號偵查卷㈠第116頁至第119頁） 6 （原起訴書附表一編號12） 王智成（有提告） 詐欺集團某成員，於107 年5 月2 日上午11時許，假冒為告訴人王智成之友人「鍾明昌」，以手機門號0000000000號並利用DMT 設備（IMEI號碼：000000000000000號），撥打電話予告訴人佯稱：需借款云云，致告訴人陷於錯誤，於右列時間，匯款右列金額至右列帳戶。 107 年5 月4 日中午12時13分 3萬元 林劭禕彰化商業銀行帳號000-0000000000000000號【註：原誤載為000-000000000000000號】帳戶 郵政自動櫃員機交易明細表、屏東縣政府警察局屏東分局民族派出所受理詐騙帳戶通報警示簡便格式表、刑案紀錄表、受理刑事案件報案三聯單、內政部警政署反詐騙案件紀錄表各1紙（見偵字第690號偵查卷㈠第120頁至第124頁） 7 （原起訴書附表一編號13） 黃冠誠（有提告） 詐欺集團某成員，於107 年6 月16日下午3 時30分許，假冒商店之員工，以手機門號0000000000號，撥打電話予告訴人黃冠誠佯稱：前購買健康食品，因工讀生作業疏失，導致其輸入10筆訂單云云；復假冒華南銀行人員，以手機門號0000000000號，並利用DMT 設備（IMEI號碼：000000000000000 號），撥打電話予告訴人，致告訴人誤信為真，依指示操作自動櫃員機，將款項匯出。 ⑴107年6月16日下午4 時32分 ⑵107年6月16日下午4 時45分 ⑶107年6月16日下午5 時10分 ⑴2 萬9,987 元 ⑵2 萬9,068 元 ⑶1 萬5,985 元 黃淑慈中華郵政帳號000-00000000000000號帳戶 郵政自動櫃員機交易明細表2紙、土地銀行自動櫃員機交易明細表【註：原誤載為郵政自動櫃員機交易明細表3 紙】、臺中市政府警察局第五分局水湳派出所受理刑事案件報案三聯單、受理各類案件紀錄表、陳報單、受理詐騙帳戶通報警示簡便格式表、內政部警政署反詐騙案件紀錄表各1紙（見偵字第690號偵查卷㈠第125頁至第129頁） 8 （原起訴書附表一編號14） 吳惠芳（有提告） 詐欺集團某成員，於107 年6 月22日晚間7 時3 分許，假冒臉書賣家，以電話號碼0000000000號，撥打電話予告訴人吳惠芳訛稱：前購買商品，因內部人員作業疏失，導致其輸入10組訂單會重複扣款云云；復假冒台北富邦銀行人員，以電話號碼0000000000號，並利用DMT設備（IMEI號碼：000000000000000 號），撥打電話予告訴人，致告訴人陷於錯誤，依指示以超商代碼繳費及操作自動櫃員機將款項匯出。 107 年6 月22日晚間7 時3 分 ⑴2 萬9,987 元 ⑵12萬元 李佩芬中華郵政帳號000-00000000000000號帳戶 新北市政府警察局三峽分局鶯歌分駐所受理刑事案件報案三聯單、受理詐騙帳戶通報警示簡便格式表、內政部警政署反詐騙案件紀錄表各1 紙（見偵字第690號偵查卷㈠第130頁至第1134頁） 9 （原起訴書附表一編號15） 王沛云（有提告） 詐欺集團某成員，於107 年6 月21日晚間6 時11分許，假冒網路商城員工，以電話號碼00-00000000 號，撥打電話予告訴人王沛云訛稱：前購買商品，因作業疏失，導致重複輸入30筆云云；復假冒郵局人員，以電話號碼00-00000000 號，並利用DMT設備（IMEI號碼：000000000000000 號），撥打電話予告訴人，致告訴人誤信為真，依指示提領帳戶內款項，購買價值6,000 元MYCARD點數，並將序號、密碼告知對方。 ⑴107年6月21日晚間7時30分許【註：原誤載為6 時11分】 ⑵107年6月21日晚間8 時許 ⑴購買價值4,000元MYCARD點數 ⑵購買價值2,000元MYCARD點數  雲林縣政府警察局西螺分局和心派出所受理刑事案件報案三聯單、內政部警政署反詐騙案件紀錄表各1 紙（見偵字第690號偵查卷㈠第135頁至第137頁反面） 10（原起訴書附表一編號16） 尤俊昌（有提告） 詐欺集團某成員，於107 年6 月22日下午5 時56分許，假冒「易油網」員工，以電話號碼00-00000000 號，撥打電話予告訴人尤俊昌誆稱：前在易油網購物，因系統故障，導致重複購買40份云云，致告訴人誤信為真，依指示操作自動櫃員機將款項匯出，及購買價值37,000元MYCARD點數，並將序號、密碼告知對方。 ⑴107年6月22日下午5 時56分 ⑴2 萬9,987 元 ⑵購買價值3 萬7,000 元MYCARD點數 ⑴候宗坤中華郵政帳號000-00000000000000號【註：原誤載為000-0000000000000號】帳戶 臺南市政府警察局第三分局和順派出所受理刑事案件報案三聯單、受理詐騙帳戶通報警示簡便格式表、內政部警政署反詐騙諮詢專線紀錄表各1 紙（見偵字第690號偵查卷㈠第138頁至第140頁反面） 11（原起訴書附表一編號17） 王俊銘（有提告） 詐欺集團某成員，於107 年6 月23日下午2 時44分許，假冒「易油網」員工，以電話號碼00-00000000 號，撥打電話予告訴人王俊銘訛稱：前在易油網購買之商品單號錯誤，需向銀行終止交易云云；復假冒臺灣銀行人員，以電手機門號0000000000號、電話號碼00-00000000 號，並利用DMT 設備（IMEI號碼：000000000000000 號），撥打電話予告訴人，致告訴人陷於錯誤，依指示操作自動櫃員機將款項匯出，及購買價值3 萬3,000 元現代財富科技點數，並將序號、密碼告知對方。 ⑴107年6月23日下午3時25分 ⑵107年6月23日下午3 時50分 ⑶107年6月23日下午3時55分 ⑷107年6月23日下午4 時12分 ⑴1 萬7,138 元 ⑵2 萬9,985 元 ⑶1 萬2,117 元 ⑷購買價值3 萬3,000 元現代財富科技點數 ⑴連品昱高雄銀行帳號000-000000000000號帳戶 ⑵連品昱高雄銀行帳號000-000000000000號帳戶 ⑶洪昱翔中華郵政帳號000-0000000000000號帳戶 高雄市政府警察局第仁武分局大社分駐所受理詐騙帳戶通報警示簡便格式表2 紙及受理刑事案件報案三聯單、內政部警政署反詐騙諮詢專線紀錄表各1 紙（見偵字第690號偵查卷㈠第141頁至第144頁反面） 12（原起訴書附表一編號18） 王天佑（有提告） 林信錡所屬詐欺集團某成員，於107 年6 月21日下午5時48分許，假冒「易油網」員工，以電話號碼0000-000000 號【註：原誤載為00-00000000 】，撥打電話予告訴人王天佑訛稱：前在易油網購買4 瓶機油，因內部程式錯誤，導致訂單變成20筆，需郵局服務電話云云；待告訴人告知郵局服務電話後，復假冒郵局人員，以電話號碼00-00000000 號【註：原誤載為00-00000000 號】、手機門號0000000000號，並利用DMT 設備（IMEI號碼：000000000000000 號），撥打電話予告訴人，致告訴人陷於錯誤，依指示提領帳戶內款項匯款至右列帳戶，及依指示便利商店內操作繳費機檯之代碼繳費後至櫃檯結帳繳費。 ①107年6月22日晚間6 時6 分 ②107年6月22日晚間6 時9分 ③107年6月22日晚間7 時許 ④107年6月22日晚間7 時47分許 ⑤107年6月23日凌晨0 時14分許 ⑥107年6月23日凌晨0 時46分 ⑦107年6月23日凌晨1 時10分許 ⑧107年6月23日凌晨1 時30分許 ⑨107年6月24日凌晨1 時25分 ⑩107年6月24日凌晨1 時36分許 ⑪107年6月24日凌晨1 時42分 ⑫107年6月24日凌晨1 時53分許 ⑬107年6月25日晚間7 時04分 ①2 萬9,987 元 ②2 萬9,987 元 ③9 萬元 ④15萬元 ⑤2 萬9,987 元、2 萬9,987 元 　【註：原誤載為5 萬9,974 元、2 萬9,987 元】 ⑥12萬元 ⑦10萬元 ⑧2 萬元 ⑨6 萬元 ⑩6 萬元 ⑪3 萬元 ⑫6 萬元 ⑬17萬2,000 元 ①候宗坤臺灣銀行帳號000-000000000000 號帳戶 ②候宗坤臺灣銀行帳號000-000000000000 號帳戶 ③便利商店代碼繳費 ④便利商店代碼繳費 ⑤于坤佑中華郵政帳號000-00000000000000 號帳戶、中華郵政帳號000-00000000000000號帳戶 　【註：原誤載為于坤佑中華郵政帳號000-0000000000000 號帳戶】 ⑥便利商店代碼繳費 ⑦便利商店代碼繳費 ⑧便利商店代碼繳費 ⑨便利商店代碼繳費 ⑩便利商店代碼繳費 ⑪中華郵政帳號000-0000000000000000 號帳戶【註：原誤載為中華郵政帳號000-0000000000000 號帳戶】 ⑫便利商店代碼繳費 ⑬第一銀行帳號000-0000000000000000號帳戶【註：原誤載為第一銀行帳號000-0000000000000號】 新北市政府警察局新莊分局頭前派出所受理刑事案件報案三聯單、內政部警政署反詐騙案件紀錄表各1 紙（見偵字第690號偵查卷㈠第145頁至第150頁反面） 13（原起訴書附表一編號19） 陳怡靜（有提告） 詐欺集團某成員，於107 年6 月23日下午1 時30分許【註：原誤載為21日晚間6 時11分許】，假冒「雨揚網拍」網路購物店家，以電話號碼00-00000000 號，撥打電話予告訴人陳怡靜佯稱：107 年初購買商品，因使用貨到付款，員工操作錯誤導致將自帳戶直接扣款，要協助取消云云；復假冒中國信託人員，以電話號碼00-00000000 號，並利用DMT 設備（IMEI號碼：000000000000000 號），撥打電話予告訴人，致告訴人陷於錯誤，依指示提領帳戶內款項匯款至右列帳戶，及依指示便利商店內操作繳費機檯之代碼繳費後至櫃檯結帳繳費。 ⑴107年6月23日晚間6 時33分 ⑵107年6月23日晚間6 時42分 ⑶107年6月23日晚間7 時許 ⑴2 萬8,985 元（註：原含手續費，載為29,000元） ⑵2 萬8,987 元（註：原含手續費，誤載為29,000元） ⑶購買價值5 萬8,000 元現代財富科技點數 　【註：原誤載為5 萬8,000 元】 ⑴曾于軒臺灣銀行帳號000-000000000000 號帳戶 ⑵曾于軒臺灣銀行帳號000-000000000000 號帳戶 ⑶以代碼繳費之方式，在嘉義市○區○○路000 號萊爾富便利商店嘉義站前店【註：原誤載為御成門市】，將5 萬8,000 元繳交給櫃臺。 嘉義縣政府警察局民雄分局北斗派出所受理刑事案件報案三聯單、陳報單、內政部警政署反詐騙案件諮詢專線紀錄表各1 紙及自動櫃員機收據2 紙、萊爾富便利商店收據3 紙（見偵字第690號偵查卷㈠第151頁至第154頁反面） 14（原起訴書附表一編號20） 黃佩菁（有提告） 詐欺集團某成員，於107 年6 月23日晚間9 時7 分許，假冒網購業者，以電話號碼00-00000000 號，撥打電話予告訴人黃佩菁佯稱：前購買中藥肚臍貼，因訂單輸入錯誤，將自帳戶內直接扣款云云；復假冒彰化銀行人員，以電話號碼00-0000000 號，並利用DMT 設備（IMEI號碼：000000000000000 號），撥打電話予告訴人，致告訴人陷於錯誤，依指示操作自動櫃員機於右列時間將款項匯至右列帳戶。 ⑴107年6月23日晚間10時46分 ⑵107年6月23日晚間10時49分 ⑶107年6月24日下午4 時32分 ⑴2 萬3,987 元 ⑵1 萬3,154 元 ⑶1 萬2,432 元 ⑴元大商業銀行帳號000-00000000000000號【註：原誤載為元大商業銀行帳號000-0000000000000號】帳戶 ⑵元大商業銀行帳號000-00000000000000號【註：原誤載為元大商業銀行帳號000-0000000000000號】帳戶 ⑶游佳任中華郵政帳號000-00000000000000號【註：原誤載為游佳任中華郵政帳號000-0000000000000號】帳戶 臺南市政府警察局歸仁分局仁德派出所受理刑事案件報案三聯單、陳報單、受理詐騙帳戶通報警示簡便格式表、內政部警政署反詐騙諮詢專線紀錄表各1 紙（見偵字第690號偵查卷㈠第155頁至第159頁反面） 15（原起訴書附表一編號21） 吳建輝（有提告） 詐欺集團某成員，於107 年6 月24日下午2 時58分許，假冒「易油網」員工，以電話號碼00-00000000 號，撥打電話予告訴人吳建輝訛稱：前在易油網購買機油，因內部人員作業疏失，訂單誤設為10筆，導致帳戶會重複扣款云云；復假冒中國信託客服人員【註：原誤載為郵局人員】，以電話號碼00-00000000號【註：原漏載此電話號碼】及手機門號0000000000號，並利用DMT 設備（IMEI號碼：000000000000000 號），撥打電話予告訴人，致告訴人陷於錯誤，依指示使用華南銀行網路轉帳之功能將款項轉帳至右列帳戶，及依指示便利商店內操作繳費機檯之代碼繳費後至櫃檯結帳繳費。 ⑴107年6月24日下午4時07分 ⑵107年6月24日下午4 時57分 ⑶107年6月24日下午4 時58分 ⑷107年6月24日下午5 時 ⑴9 萬9,987 元 ⑵購買價值6,000 元現代財富科技點數 　【註：原誤載為6,000 元】 ⑶購買價值2萬元現代財富科技點數 　【註：原誤載為2 萬元】 ⑷購買價值2 萬元現代財富科技點數 　【註：原誤載為2 萬元】 ⑴游佳任中華郵政帳號000-00000000000000號【註：原誤載為游佳任中華郵政帳號000-0000000000000號】帳戶 ⑵以代碼繳費（代收項目0392現代財富科技）之方式，在萊爾富便利商店【註：原贅載御成門市】，將6,000元繳交給櫃臺。 ⑶以代碼繳費（代收項目0392現代財富科技）之方式，在萊爾富便利商店【註：原贅載御成門市】，將2 萬元繳交給櫃臺。 ⑷以代碼繳費（代收項目0392現代財富科技）之方式，在萊爾富便利商店【註：原贅載御成門市】，將2 萬元繳交給櫃臺。 新北市政府警察局中和分局安平派出所受理刑事案件報案三聯單、受理詐騙帳戶通報警示簡便格式表、陳報單、受理各類案件紀錄表、內政部警政署反詐騙案件紀錄表各1 紙（見偵字第690號偵查卷㈠第160頁至第163頁反面） 16（原起訴書附表一編號22） 巫詩瑩（有提告） 詐欺集團某成員，於107 年6 月24日下午3 時51分許，假冒「歡樂鹿」線上購物客服人員，以電話號碼00-00000000 號，撥打電話予告訴人巫詩瑩訛稱：因內部人員作業疏失，導致帳戶會連續扣款云云，致告訴人陷於錯誤，依指示操作自動櫃員機將款項匯出，及依指示便利商店內操作繳費機檯之代碼繳費後至櫃檯結帳繳費。 ⑴107年6月24日下午5 時10分 ⑵107年6月24日下午5 時52分 ⑴2 萬9,987 元 ⑵代碼繳費【註：原漏載】4 萬8,000 元 ⑴邱寶月臺灣中小企業銀行帳號000-00000000000 號帳戶 ⑵以代碼繳費之方式，在新北市○○區○○路000 ○000號萊爾富便利商店板橋海龍門市，將4 萬8,000 元繳交給櫃臺。 新北市政府警察局海山分局海山派出所受理刑事案件報案三聯單、內政部警政署反詐騙諮詢專線紀錄表各1 紙（見偵字第690號偵查卷㈠第164頁至第167頁反面） 17（原起訴書附表一編號23） 張東智（有提告） 詐欺集團某成員，於107 年6 月24日下午3 時20分許，假冒購物網站之姓名年籍不詳之女子，以電話號碼00-00000000 號，撥打電話予告訴人張東智謊稱：前在【註：原漏載在】網站購買衣服，因電腦設定錯誤，訂單誤設為10套，會請銀行人員確認云云；復假冒臺灣銀行人員，以電話【註：原誤載為手機】門號00-00000000 號及手機門號0000-000000號【註：原漏載此號碼】，並利用DMT 設備（IMEI號碼：000000000000000 號），撥打電話予告訴人，告訴人不疑有他，遂於右列時間，至右列便利商店，依指示操作Life–ET機台，為被告支付購買右列金額之比特幣。 ⑴107年6月24日下午5 時34分 ⑵107年6月24日下午5 時34分 ⑶107年6月24日下午5 時35分 ⑷107年6月24日下午5 時42分 ⑸107年6月24日下午5 時42分 ⑹107年6月24日下午5 時43分 ⑺107年6月24日下午5 時48分 ⑻107年6月24日下午5 時49分 ⑴購買比特幣2 萬元 ⑵購買比特幣2 萬元 ⑶購買比特幣2 萬元 ⑷購買比特幣2 萬元 ⑸購買比特幣2 萬元 ⑹購買比特幣2 萬元 ⑺購買比特幣1 萬元 ⑻購買比特幣2 萬元 【註：原誤載為⑴至⑻每筆金額均為2 萬元】  　 告訴人至苗栗市○○市○○街00號萊爾富便利商店操作Life-ET 機台，列印新臺幣左列⑴至⑻金額之購買比特幣繳費收據後，前往櫃檯繳費。 苗栗縣警察局頭份分局斗坪派出所受理刑事案件報案三聯單、受理詐騙帳戶通報警示簡便格式表、金融機構聯防機制通報單、內政部警政署反詐騙案件紀錄表各1 紙及萊爾富便利商店收據4 紙（見偵字第690號偵查卷㈠第168頁至第173頁反面） 18（原起訴書附表一編號24） 蔡秀桂（有提告） 詐欺集團某成員，於107 年6 月24日下午3 時57分許，以電話號碼00-00000000 號，撥打電話予告訴人蔡秀桂訛稱：前購買化妝品，因銀行設定錯誤將導致自動扣款1 萬元云云；復假冒台灣企銀客服人員，以電話號碼00-00000000 號，並利用DMT 設備（IMEI號碼：000000000000000 號），撥打電話予告訴人，致告訴人陷於錯誤，依指示操作自動櫃員機於右列時間將款項匯至右列帳戶。 107 年6 月24日下午5 時16分許【註：原誤載為4 時26分許 】 2 萬123元 邱寶月臺灣中小企業銀行帳號000-00000000000號帳戶 臺南市政府警察局永康分局永康派出所受理刑事案件報案三聯單、受理詐騙帳戶通報警示簡便格式表、內政部警政署反詐騙案件紀錄表各1 紙（見偵字第690號偵查卷㈡第1頁至第3頁反面） 19（原起訴書附表一編號25） 邱于娟（有提告） 詐欺集團某成員，於107 年8 月2 日下午1 時24分許，假冒為告訴人邱于娟之姪子「邱亦睿」，以手機門號0000-000000號並利用DMT 設備（IMEI號碼：000000000000000 號），撥打電話予告訴人訛稱：與朋友在宜蘭購屋，在代書處所需28萬元現金云云，復於107 年8 月3日再以與傳送通訊軟體LINE訊息謊稱：明日即還款云云，致告訴人陷於錯誤，於右列時間，匯款右列金額至右列帳戶。 107 年8 月3 日上午10時32分 28萬元 劉明信中華郵政帳號000-00000000000000號帳戶 郵政入戶匯款申請書、嘉義市政府警察局第二分局後湖派出所受理刑事案件報案三聯單、內政部警政署反詐騙諮詢專線紀錄表各1 紙（見偵字第690號偵查卷㈡第4頁至第7頁反面） 20（原起訴書附表一編號33） 陳淑女（有提告） 詐欺集團某成員，於107 年4 月11日上午10時35分許，假冒為告訴人陳淑女之客戶，以手機門號0000000000號並利用DMT 設備（IMEI號碼：000000000000000 號），撥打電話予告訴人訛稱：因急需用錢云云，致告訴人陷於錯誤，於右列時間，匯款右列金額至右列帳戶。 ⑴107年4月12日【註：原誤載為10日】上午10時49分 ⑵107年4月12日【註：原誤載為10日】上午11時20分 ⑶107年4月13日上午11時3 分 ⑴3 萬元 ⑵7 萬元 ⑶3 萬元【註：原誤載為13萬元】 ⑴、⑵匯至詹尚穆國泰世華商業銀行帳號000-000000000000號【註：原誤載為000-000000000號】帳戶 ⑶劉香連國泰世華商業銀行帳號000-000000000000號【註：原誤載為000-000000000號】帳戶 臺中市警察局大甲分局大甲派出所受理刑事案件報案三聯單、內政部警政署反詐騙諮詢專線紀錄表各1 紙及自動櫃員機收據2 紙、國泰世華商銀行存款憑證1 紙（見偵字第12104號偵查卷第35頁至第38頁反面） 21（原起訴書附表一編號34） 史雅雪（有提告） 詐欺集團某成員，於107 年4 月15日晚間6 時許，假冒為告訴人史雅雪之友人「周老師」，以手機門號0000-000000 號並利用DMT 設備（IMEI號碼：000000000000000號），撥打電話予告訴人佯稱：因急需用錢云云，致告訴人陷於錯誤，於右列時間，匯款右列金額至右列帳戶。 107 年4 月16日下午1 時15分 15萬元 柯廷緯華商銀行帳號000-0000000000000號帳戶 匯款單據、LINE對話紀錄翻拍照片、臺南市政府警察局第一分局東門派出所受理刑事案件報案三聯單、內政部警政署反詐騙案件紀錄表各1 紙（見偵字第12104號偵查卷第39頁至第42頁） 22（原起訴書附表一編號35） 嚴金花（有提告） 詐欺集團某成員，於107 年4 月14日下午3 時24分許，假冒為告訴人嚴金花之友人「百其」，以手機門號0000-000000 號並利用林信錡所架設之網路設備機房及DMT 設備（IMEI號碼：000000000000000 號），撥打電話予告訴人佯稱：因欠款急需借用錢云云，致告訴人陷於錯誤，於右列時間，匯款右列金額至右列帳戶。 107 年4 月16日上午11時30分許 4 萬元 彭德貴中國信託銀行帳號000-000000000000號帳戶 彰化縣警察局彰化分局中華路派出所受理刑事案件報案三聯單、內政部警政署反詐騙案件紀錄表各1 份（見偵字第12104號偵查卷第43頁至第47頁） 23（原起訴書附表一編號36） 郭宛庭（有提告） 詐欺集團某成員，於107 年4 月17日上午9 時30分許，假冒為告訴人郭宛庭之友人「黃國書」，以手機門號0000-000000 號並利用林信錡所架設之網路設備機房及DMT設備（IMEI號碼：000000000000000 號），撥打電話予告訴人謊稱：因需款入票云云，致告訴人陷於錯誤，於右列時間，匯款右列金額至右列帳戶。 107 年4 月17日 25萬元 陳品萱凱基銀行帳號000-000000000000號帳戶 兆豐國際商業銀行國內匯款申請書、臺中市政府警察局清水分局光華派出所受理刑事案件報案三聯單、內政部警政署反詐騙諮詢專線紀錄表各1 紙（見偵字第12104號偵查卷第48頁至第50頁反面） 24（原起訴書附表一編號37） 吳豐助（有提告） 詐欺集團某成員，於107 年4 月18日上午11時許，假冒為告訴人吳豐助之友人「王再賢」，以手機門號0000-000000號【註：原誤載為0000000000號】並利用DMT 設備（IMEI號碼：00000000000000號），撥打電話予告訴人佯稱：因支票到期需借款云云，致告訴人陷於錯誤，於右列時間，匯款右列金額至右列帳戶。 107 年4 月19日下午2 時5 分 3 萬元 張紹凱基隆第一信用合作社帳號000-0000000000000號帳戶 自動櫃員機明細表、臺中市政府警察局清水分局清水派出所受理刑事案件報案三聯單、內政部警政署反詐騙諮詢專線紀錄表各1 紙（見偵字第12104號偵查卷第51頁至第55頁反面） 25（原起訴書附表一編號38） 顏金香（有提告） 詐欺集團某成員，於107 年4 月29日上午11時54分許，假冒為告訴人顏金香之女兒「戴喬喻」，以手機門號0000-000000 號並利用DMT 設備（IMEI號碼：000000000000000 號），撥打電話予告訴人佯稱：需借錢周轉云云，致告訴人陷於錯誤，於右列時間，匯款右列金額至右列帳戶。 107 年4 月30日上午11時44分 10萬元 徐浚哲中國信託商業銀行帳號000-000000000000 號帳戶 郵政跨行匯款申請書、花蓮縣警察局花蓮分局中山派出所受理刑事案件報案三聯單、內政部警政署反詐騙諮詢專線紀錄表各1 紙（見偵字第12104號偵查卷第56頁至第60頁反面） 26（原起訴書附表一編號39） 蕭美玲（有提告） 詐欺集團某成員，於107 年4 月30日中午某時許，假冒為告訴人蕭美玲之友人「黃卉涵」，以手機門號0000-000000 號並利用DMT 設備（IMEI號碼：000000000000000號），撥打電話予告訴人佯稱：因需錢孔急云云，致告訴人陷於錯誤，於右列時間，匯款右列金額至右列帳戶。 107 年4 月30日下午2 時7 分 13萬元 粱曜祥土地銀行帳號000-000000000000號【註：原誤載為000-000000000 號】帳戶 臺灣土地銀行存款憑條、花蓮縣警察局花蓮分局中山派出所受理刑事案件報案三聯單、內政部警政署反詐騙案件紀錄表各1 紙（見偵字第12104號偵查卷第61頁至第64頁反面） 27（原起訴書附表一編號40） 羅展新（有提告） 詐欺集團某成員，於107 年5 月2日中午12時8 分許【註：原誤載為4 月30日中午某時許】，假冒為告訴人羅展新之表弟「志成」，以手機門號0000-000000 號並利用DMT 設備（IMEI號碼：000000000000000 號），撥打電話予告訴人佯稱：因支票到期需借款云云，致告訴人陷於錯誤，於右列時間，匯款右列金額至右列帳戶。 107 年5 月2 日中午12時許 10萬元 朱忠平土地銀行帳號000-000000000000號帳戶 板信商業銀行匯款申請書、高雄市政府警察局二民第二分局陽明派出所受理刑事案件報案三聯單、內政部警政署反詐騙諮詢專線紀錄表各1 紙及手機來電紀錄翻拍照片3 張（見偵字第12104號偵查卷第65頁至第69頁反面） 28（原起訴書附表一編號44） 蘇千惠（未提告） 詐欺集團某成員，於107 年6 月10日晚間6 時47分許，假冒為「瘋狂賣克」之客服人員，以電話號碼+0000-00000000 號並利用DMT 設備（IMEI號碼：000000000000000 號），撥打電話予被害人蘇千惠佯稱：先前購物誤設為團購代理，將導致遭銀行扣款云云，復假冒台新銀行客服人員，於107 年6 月11日晚間8 時33分許，以電話號碼+0000-00000000 號，撥打電話予被害人，致被害人陷於錯誤，依指示操作自動櫃員機於右列時間將款項匯至右列帳戶。 ⑴107年6月10日晚間8 時40分 ⑵107年6月10日晚間8 時51分 ⑴2 萬9,987 元 ⑵1 萬8,000 元 陳科翰彰化商業銀行帳號000-00000000000000000號【註：原誤載為000-000000000000000號】帳戶 存摺交易明細、臺南市政府警察局永康分局鹽行派出所受理刑事案件報案三聯單、內政部警政署反詐騙諮詢專線紀錄表各1 紙及自動櫃員機交易明細表2 紙（見偵字第12104號偵查卷第85頁至第90頁反面） 29（原起訴書附表一編號45） 張宇志（未提告） 詐欺集團某成員，於107 年6 月12日晚間7 時44分許，假冒「易遊網」客服人員，以手機門號0000-000000 號並利用DMT 設備（IMEI號碼：000000000000000 號），撥打電話予被害人張宇志訛稱：誤將帳戶設定成批發商將導致重複扣款云云，致被害人陷於錯誤，依指示於右列時間，匯款右列金額至右列帳戶。 ⑴107年6月12日晚間8 時42分 ⑵107年6月12日晚間8 時43分 ⑶107年6月12日晚間8 時46分 ⑴4 萬9,987 元 ⑵3 萬6,234 元 ⑶1 萬3,986 元 顏立碩華南商業銀行帳號000-000000000000 號帳戶 桃園市政府警察局中壢分局內壢派出所受理刑事案件報案三聯單、內政部警政署反詐騙諮詢專線紀錄表各1 紙及網路轉帳明細2 紙（見偵字第12104號偵查卷第91頁至第95頁反面） 30（原起訴書附表一編號46） 林雅伶（未提告） 詐欺集團某成員，於107 年6 月12日晚間8 時許，假冒「消費高手」購物網站客服人員，以電話號碼+0000-00000000號，撥打電話予被害人林雅伶訛稱：前購買鍋具，因操作錯誤造成重複扣款云云；復假冒中國信託銀行人員，以手機門號0000-000000 號，並利用DMT 設備（IMEI號碼：000000000000000號），撥打電話予被害人，致被害人陷於錯誤，依指示【註：原贅載以超商代碼繳費及】操作自動櫃員機將款項匯出。 107 年6月12日 2 萬9,987 元 柯偉恩中華郵政帳號000-00000000000000號帳戶 存摺交易明細、臺中市政府警察局霧峰分局萬豐派出所受理刑事案件報案三聯單、內政部警政署反詐騙案件紀錄表各1 紙（見偵字第12104號偵查卷第96頁至第100頁反面） 31（原起訴書附表一編號47） 陳雅惠（有提告） 詐欺集團某成員，於107 年6 月16日下午2 時50分許，假冒「消費高手」之姓名年籍不詳之女子，以電話號碼+000000000號，撥打電話予告訴人陳雅惠佯稱：前網路購物因重複扣款，需銀行人員取消扣款云云；復假冒玉山銀行人員，以手機門號0000-000000 號，並利用DMT 設備（IMEI號碼：000000000000000 號），撥打電話予告訴人，告訴人不疑有他，遂於右列時間，至便利商店，依指示操作自動櫃員機將款項匯出【註：原漏載操作自動櫃員機將款項匯出】及為被告支付購買右列金額之比特幣。 ⑴107年6月16日下午5 時1 分 ⑵107年6月16日晚間6 時6 分 ⑶107年6月16日晚間6 時40分 ⑷107年6月16日晚間6 時51分 ⑸107年6月17日凌晨0 時45分 ⑹107年6月17日凌晨1 時2 分 ⑺107年6月17日凌晨1 時16分 ⑻107年6月17日凌晨1 時26分 ⑼107年6月17日凌晨1 時31分 ⑽107年6月17日凌晨1 時38分 ⑾107年6月17日凌晨1時47分 ⑿107年6月17日凌晨1 時51分 ⒀107年6月17日凌晨2 時8 分 ⒁107年6月17日凌晨2 時14分 ⑴2 萬9,987 元 ⑵6 萬元 ⑶6 萬元 ⑷3 萬元 ⑸2 萬元 ⑹2 萬元 ⑺2 萬元 ⑻2 萬元 ⑼2 萬元 ⑽2 萬元 ⑾2 萬元 ⑿1 萬元 ⒀2 萬元 ⒁1 萬元 ⑴匯款至黃淑慈中華郵政帳號000-00000000000000號【註：原誤載為000-0000000000000號】帳戶 ⑵至⒁告訴人至全家便利商店操作FamiPort機台，列印新臺幣左列⑵至⒁金額之購買比特幣繳費收據後，前往櫃檯繳費。 彰化縣警察局彰化分局莿桐派出所受理刑事案件報案三聯單、內政部警政署反詐騙案件紀錄表、郵政自動櫃員機交易明細表【註：原漏載、郵政自動櫃員機交易明細表】各1 紙及全家便利商店發票暨代收款繳款證明13紙（見偵字第12104號偵查卷第101頁至第108頁） 32（原起訴書附表一編號48） 林芳伶（有提告） 詐欺集團某成員，於107 年6 月16日晚間7 時30分許，假冒「消費高手」之客服人員，以電話號碼0000-000000號、電話號碼+0000-00000000號及+0000-00000000號【註：原誤載為0000000000】，並利用DMT 設備（IMEI號碼：000000000000000 號）撥打電話予告訴人林芳伶佯稱：前網路購物因業務人員疏失而重複扣款云云，致告訴人陷於錯誤，遂於右列時間，至便利商店，依指示將款項匯出【註：原漏載將款項匯出】及為被告支付購買右列金額之比特幣。 ⑴107年6月16日晚間9 時9 分 ⑵107年6月16日晚間9 時14分 ⑶107年6月16日晚間10時28分 ⑷107年6月16日晚間10時40分 ⑸107年6月16日晚間10時50分 ⑹107年6月16日晚間11時2 分 ⑺107年6月16日晚間11時11分 ⑻107年6月16日晚間11時19分 ⑼107年6月16日晚間11時26分 ⑴4 萬9,989 元 ⑵4 萬7,021 元 ⑶6 萬元 ⑷6 萬元 ⑸3 萬元 ⑹2 萬元 ⑺2 萬元 ⑻2 萬元 ⑼2 萬元 ⑴、⑵匯款至賴國政玉山銀行帳號000000000000號帳戶。 ⑶至⑼告訴人至全家便利商店操作FamiPort機台，列印新臺幣左列⑶至⑼金額之購買比特幣繳費收據後，前往櫃檯繳費。 雲林縣警察局虎尾分局虎尾派出所受理刑事案件報案三聯單、內政部警政署反詐騙案件紀錄表各1 紙、交易明細2紙【註：原漏載、交易明細2紙】及全家便利商店發票暨代收款繳款證明7 紙（見偵字第12104號偵查卷第109頁至第116 頁反面） 

附表二
編號 被害人 詐騙方式 匯款時間 匯款金額（新臺幣） 匯款之人頭帳戶 證據 1 （原起訴書附表二編號3） 吳洪許淑女【註：原誤載為叔女】（有提告） 詐欺集團某成員，於107 年3 月15日下午1 時58分許，假冒為告訴人吳洪許淑女【註：原誤載為叔女】之表姪媳，以手機門號0000-000000 號，撥打電話予告訴人訛稱：有借款需求云云，致告訴人陷於錯誤，於右列時間，匯款右列金額至右列帳戶。 107 年3 月15日下午2 時55分 17萬元 楊富凱玉山商業銀行帳號000-0000000000000 號帳戶 第一商業銀行匯款申請書回條、新北市政府警察局淡水分局中山路派出所受理刑事案件報案三聯單、內政部警政署反詐騙諮詢專線紀錄表各1 紙（偵字第22200號偵查卷第93頁至第99頁）。 2 （原起訴書附表二編號4） 香光海（有提告） 詐欺集團某成員，於107 年3 月20日中午12時30分許，假冒為告訴人香光海之友人，以手機門號0000-000000 號，撥打電話予告訴人訛稱：支票遭跳票急需用錢云云，致告訴人陷於錯誤，於右列時間，匯款右列金額至右列帳戶。 ⑴107年3月20日下午2 時30分 ⑵107年3月21日某時許 ⑶107年3月22日下午某時許 ⑴10萬元  ⑵10萬元  ⑶10萬元 ⑴陳禾原中華郵政帳號000-00000000000000號【註：原誤載為陳千原中華郵政帳號000-0000000000000號】帳戶 ⑵朱昌宏國泰世華商銀行帳號000-000000000000 號帳戶 ⑶許卉莉第一銀行帳號000-00000000000 號帳戶 郵政跨行匯款申請書、收款人收執聯、臺東縣警察局關山分局關山派出所受理刑事案件報案三聯單、內政部警政署反詐騙諮詢專線紀錄表各1 紙（偵字第22200號偵查卷第101頁至第109頁 

附表三
編號 查扣物品 備註 （111年度保字第199號）  1 DMT 設備2 台 偵字第24472號偵查卷㈠第15頁、第23頁  2 ADSL設備2 台 偵字第24472號偵查卷㈠第15頁、第23頁  3 遠端監視器2 個 偵字第24472號偵查卷㈠第15頁、第23頁  4 4G分享器2台 偵字第24472號偵查卷㈠第15頁、第23頁  5 HTC 手機1 支（機器序號：000000000000000 號） 偵字第24472號偵查卷㈠第32頁  6 IPHONE手機1 支（機器序號：000000000000000 號） 偵字第24472號偵查卷㈠第32頁  7 IPHONE手機1 支（機器序號：000000000000000 號） 偵字第24472號偵查卷㈠第32頁  8 未使用門號卡19張 偵字第24472號偵查卷㈠第31頁  9 已使用門號卡5張 偵字第24472號偵查卷㈠第31頁 10 林冠宏身分證及健保卡 偵字第24472號偵查卷㈠第31頁 11 陳志峰身分證 偵字第24472號偵查卷㈠第31頁